臺灣新竹地方法院刑事判決　　　　　　　　　　　　　九十一年度簡上字第二一號
　　上　訴　人
　　即　被　告　甲○○
右上訴人因妨害兵役案件，不服本院新竹簡易庭於中華民國九十年十二月三十一日所
為之第一審簡易判決（九十年度竹簡字第六五一號，原聲請案號：臺灣新竹地方法院
檢察署九十年度偵字第三六○六號），提起上訴，本院管轄第二審之合議庭判決如左
：
    主  文
上訴駁回。
    事實及理由
一、本案經本院審理結果，認第一審判決認事用法及量刑均無不當，應予維持，並引
    用第一審判決書所記載之事實、證據及理由。
二、上訴人即被告甲○○上訴意旨略以：上訴人因父母早年離婚，有時為照顧母親住
    在母親位於新竹縣竹東鎮○○街一五六巷十一號四樓住處，且已住在該處二、三
    年，偶爾會回到新竹縣芎林鄉上山村一鄰上山九號之戶籍地，但上訴人有跟父親
    及叔叔交代有上訴人之信件就打電話通知上訴人，本件通知書是上訴人之叔叔梁
    源昌代收，伊並未通知上訴人，待上訴人拿到通知書時早已逾期，上訴人不知要
    去申報住址變更，無妨害兵役之意等語。按妨害兵役治罪條例第十一條第三項、
    第一項第三款之後備軍人居住處所遷移無故不依規定申報，致使召集令無法送達
    罪，其所謂「不依規定申報」，係指未依戶籍法規定辦理戶籍異動登記，及依後
    備軍人管理規則向新居地之役、戶政單位為異動登記者而言。次按，後備軍人居
    住處所遷移，依照後備軍人管理規則第二十四條第一項第三款規定，因故臨時離
    開戶籍所在地鄉鎮區者，如時間在三日以上，應將去向返回日期及聯絡方法，告
    知戶長或召集通報人，爾後隨時與之保持聯繫，使不誤各種召集令之受領，並於
    到達暫住地後，應即依照規定向當地警察分駐派出所申報流動人口登記，及通知
    戶籍所在地鄉鎮區公所兵役課。查本件上訴人甲○○係後備軍人，其雖設籍於新
    竹縣芎林鄉上山村一鄰上山九號，但事實上係與母親共同居住於新竹縣竹東鎮○
    ○街，偶爾才回戶籍地乙情，業據上訴人坦承在卷，則依上揭規定，上訴人自應
    依戶籍法之規定向戶政機關為戶籍遷徙之登記，或在實際居住之新竹縣竹東鎮申
    報流動戶口，以利通報，惟其均未為之，顯有上述之「不依規定申報」之情；又
    上訴人縱有將其電話留予戶籍地之家人及交代應將收受之信件之訊息通知上訴人
    之行為，但此仍不符上述「依規定申報」之要件。是本件點閱召集令無法正確送
    達上訴人，乃上訴人無故不依規定申報住居所之結果，事證至臻明確，上訴人上
    開辯解不足採信，其上訴無理由，應予駁回。
據上論斷，應依刑事訴訟法第四百五十五條之一第一項、第三項、第三百七十三條、
第三百六十八條，判決如主文。
中      華      民      國    九十一    年      五      月      二十    日
                              臺灣新竹地方法院刑事第二庭
                                審判長法  官  王  銘  勇
                                      法  官  王  鳳  儀
                                      法  官  魏  瑞  紅
右正本證明與原本無異。
不得上訴。
                                      書記官  陳  凰  榆
中      華      民      國    九十一    年      五      月      二十    日
